Inventaris van het archief van de Volkspartij voor Vrijheid en Democratie (VVD)-fractie in de Tweede kamer der Staten-Generaal, 1963-2002 (2008)
Nationaal Archief, Den Haag
- Fractie, A
  - Algemeen, A.1
    - Ingekomen en minuten van uitgegane stukken, A.1.01
      - "Fractiemap"met diverse ingekomen en uitgaande stukken., 1974 - 1976; 232; 1 pak
      - Brieven en documentatie afkomstig van de Jongeren Organisatie Vrijheid en Democratie (JOVD), 1980 - 1989; 233; 1 omslag
      - Correspondentie met de Liberale Studenten Vereniging Nederland (LSVN), 1983 - 1984; 234; 1 omslag
      - Ingekomen stukken van de organisaties Liberal International en de Europese Liberalen en Democraten (ELD), alsmede stukken ten behoeve van een openbare ronde tafelgesprekken met een delegatie van de Britse Liberale Partij, 1983 - 1986; 235; 1 pak
      - Ter kennisneming van L. de Lange ingekomen stukken inzake diverse aangelegenheden, 1983 - 1986; 236; 1 pak
        Beleidsmedewerker VVD-fractie
      - Totaaloverzichten inzake beantwoorde en niet beantwoorde brieven over de periode 1 mei 1986 - 31 oktober 1986, 237; 1 omslag
      - Agenda's van ingekomen stukken van het algemeen secretariaat (Gracht), 1986 - 1995; 238-241; 4 delen
        - Gracht, 1986 - 1995, 238
          Het opschrift is als beschrijving overgenomen
        - Opzeggingen Gracht, 1992, 239
        - Volgnummers 2010 - 5876, 1988/1992, 240
        - Volgnummers 5877 - 9310, 1992/1995, 241
      - Uitgegane stukken van fractiesecretarissen, 1986 - 1999; 242-243; 2 omslagen
        - J. Franssen, 1986 - 1994, 242
        - F.W. Weisglas, 1994 - 1999, 243
      - Agenda van ingekomen stukken met de volgnummers 89001 - 90016 (1989 - 1990) met daarin opgenomen een agenda van doorgestuurde stukken met de volgnummers 7871 - 8116 (1994), 1989 - 1994; 244; 1 deel
      - Correspondentie, memo's en notities van diverse fractiecommissies, 1996 - 1997; 245; 1 pak
      - Fractiepost, 1996 - 2002; 246-260; 15 pakken
        - Aug. 27 - dec. 17 1996, 246
          Tevens bevinden zich bescheiden met betrekking tot themavergaderingen van de fractie in het pak
        - Jan. 21 - juni 24 1997, 247
        - Aug. 26 - dec. 16 1997, 248
        - Jan. 18 - feb. 22 2000, 249
          Openbaarheid beperkt tot 01-01-2021
        - Mrt. 14 - apr. 11 2000, 250
        - Apr. 18 - juli 04 2000, 251
        - Sep. 26 - nov. 07 2000, 252
        - Nov. 14 - dec. 12 2000, 253
        - Jan. 16 - apr. 03 2001, 254
          Openbaarheid beperkt tot 01-01-2022
        - Apr. 18 - juli 03 2001, 255
        - Sep. 04 - okt. 16 2001, 256
        - Okt. 30 - dec. 17 2001, 257
        - Feb. 08 - apr. 23 2002, 258
        - Mei - sep. 2002, 259
        - Okt. - dec. 2002, 260
      - Ingekomen brieven bij het algemeen bestuur van de VVD, de fractie en de fractievoorzitter inzake diverse onderwerpen, 1998; 261; 1 omslag
    - Notulen van de vergaderingen, A.1.02
      - Fractievergaderingen, 1963 - 2003; 262-311, 455-459; 48 pakken en 8 omslagen
        Geordend op vergaderdatum. Er worden doorgaans geen verslagen van de vergaderingen in de pakken aangetroffen, het betreft vooral agendastukken.
        Met hiaten.
        - 1963 mei 15 - 1967 aug. 29 1963/1967, 262
          Bevat tevens de agenda voor de vergadering van 20 sep. 1967
        - 1969 sep. 09 - 1970 aug. 25 1969/1970, 263
          Bevat tevens de agenda voor de vergadering van 2 sep. 1970
        - 1970 sep. 01 - 1971 dec. 21 1970/1971, 264
        - Feb. 08 - dec. 19 1972, 265
        - Jan. 05 - dec. 18 1973, 266
        - 1974 - 1977, 267
        - 1978 jan. 19 - 1979 dec. 18, 1978/1979, 268
        - 1980 jan. 22 - 1981 dec. 15, 1980/1981, 269
        - Jan. 19 - juni 15 1982, 270; omslag
        - Jan. 12 - mrt. 08 1983, 271; omslag
        - Mrt. 15 - aug. 30 1983, 272
        - Sep. 06 - dec. 13 1983, 273
        - Jan. 24 - apr. 03 1984, 274
        - Okt. 08 - dec. 18 1984, 275
        - Jan. 22 - mrt. 12 1985, 276
        - Mrt. 15 - aug. 27 1985, 277
        - Sep. 03 - dec. 10 1985, 278
        - 1985 dec. 17 - 1986 juli 31, 1985/1986, 279
        - Sep. 02 - nov. 26, 1986, 280
        - 1986 dec. 02 - 1987 mrt. 31, 1986/1987, 281
        - Apr. 07 - dec. 15 1987, 282
        - Jan. 19 - mei 25 1988, 283
        - Mei 31 - dec. 14 1988, 284
        - Jan. 01 - juni 20 1989, 285
        - Sep. 07 1989, 286; omslag
        - Sep. 04 - dec. 18 1990, 287
        - Feb. 05 - juni 24 1991, 288
        - Aug. 27 - dec. 17 1991, 289
        - Jan. 21 - juni 16 1992, 290
        - 1992 aug. 25 - 1993 feb. 02, 1992/1993, 291
        - Feb. 09 - juni 29 1993, 292
        - Aug. 31 - nov. 23 1993, 293
        - 1993 dec. 07 - 1994 juni 24, 1993/1994, 294
        - Sep. 06 - nov. 08 1994, 295
        - Nov. 15 - dec. 20 1994, 296
        - Jan. 24 - mrt. 29 1995, 297
        - Apr. 04 - juni 27 1995, 298
        - Aug. 29 - nov. 14 1995, 299
        - 1995 nov. 15 - 1996 feb. 20, 1995/1996, 300
        - Mrt. 12 - juni 26 1996, 301
        - Sep. 03 - nov. 05 1996/1997, 302
        - 1996 nov. 12 - 1997 feb. 04, 1996/1997, 303
          Bevat tevens een agenda met vergaderstukken ten behoeve van een vergadering van coördinatoren van fractiecommissies op 1997 feb. 20
        - Feb. 18 - juni 24 1997, 304
        - Aug. 26 - nov. 04 1997, 305
        - 1997 nov. 11 - 1998 feb. 17, 1997/1998, 306
        - Mrt. 10 - juli 15 1998, 307
          Tevens bevinden zich twee brieven in het pak ten behoeve van de te beëdigen nieuwe fractieleden
        - Jan. 18 - juni 15 1999, 308
        - Juni 22 - 29 1999, 309; omslag
        - Aug. 31 - okt. 12 1999, 310
        - Okt. 26 - dec. 14 1999, 311
        - Jan. 2002, 455; omslag
        - Jan. 07 - feb. 18 2003, 456; omslag
          Openbaarheid beperkt tot 01-01-2024
        - Mei 13 - sep. 24 2003, 457
        - Sep. 30 - nov. 18 2003, 458
        - Nov. 25 - dec. 15 2003, 459; omslag
      - Agenda's, besluitenlijsten, mededelingenlijsten en activiteitenoverzichten ten behoeve van fractievergaderingen, 1977 - 1994; 313-317; 5 pakken
        Geordend op vergaderdatum. Van de jaren 1987 - 1994 zijn alleen agenda's en besluitenlijsten aangetroffen
        - 1977 okt. 11 - 1979 dec. 18, 1977/1979, 313
        - 1980 jan. 22 - 1982 dec. 20, 1980/1982, 314
        - 1983 jan. 18 - 1985 dec. 17, 1983/1985, 315
        - 1986 jan. 16 - 1989 dec. 19, 1986/1989, 316
        - 1990 jan. 16 - 1994 nov. 02, 1990/1994, 317
      - Presentielijsten, 1974 - 1999, 2002 - 2003; 312, 318-321; 2 pakken en 3 omslagen
        - 1974/1984, 318
          Presentielijsten over de jaren 1979 - 1982 ontbreken
        - 1986 - 1994 juni 21, 1986/1994, 319; pak
          Presentielijsten over de jaren 1988 - 1992 ontbreken
        - 1994 juni 28 - 1995 juni 28, 1994/1995, 320
        - 1995 aug. 29 - 1999 juni 22, 1995/1999, 321; pak
        - 2002 sep 2 - 2003 juni 24, 312
      - Vergaderverslagen van stafvergaderingen, 1967 - 1970; 322; 1 omslag
        Stafvergaderingen werden belegd door de fractiesecretaris, de ambtelijk secretaris en enkele fractiemedewerkers
      - Fractiebestuursvergaderingen, 1982 - 2001; 323-337; 12 pakken en 3 omslagen
        Geordend op vergaderdatum. Met hiaten, zie inv.nrs. 748-745
        - 1982 nov. 17 - 1983 juni 30, 1982/1983, 323
        - 1983 aug. 29 - 1984 juni 28, 1983/1984, 324
        - 1984 aug. 30 - 1985 juni 26, 1984/1985, 325
        - Aug. 21 - okt. 23 1985, 326; omslag
        - 1989 juni 28 - 1991 juni 05, 1989/1991, 327
        - Aug. 28 - dec. 11 1991, 328; omslag
        - 1994 jan. - 1995 juni, 1994/1995, 329
        - 1995 aug. - 1998 juli 16, 1995/1998, 330
        - 1998 aug. 24 - 1999 feb. 01, 1998/1999, 331
        - Feb. 08 - juni 28 1999, 332
        - 1999 aug. 30 - 2000 apr. 03, 1999/2000, 333
        - Apr. 17 - okt. 30 2000, 334
        - 2000 nov. 06 - 2001 apr. 17, 2000/2001, 335
        - Apr. 23 - juli 09 2001, 336; omslag
        - Aug. 27 - dec. 17 2001, 337
      - Coördinatorenoverleg van de verschillende fractiecommissies van de VVD-fractie in de Tweede Kamer, 1983 - 1985; 338; 1 pak
        Dit overleg is vermoedelijk de voorganger van het Clustercoördinatorenoverleg
      - Clustercoördinatorenoverleg, 1997 - 2002; 339; 1 pak
        In het Clustercoördinatorenoverleg werd besproken 'welke algemeen overleggen daadwerkelijk bespreking in de fractievergadering behoeven'. De secretaris was Désirée de Groot.
  - Bijzonder, A.2
    - Financiën, A.2.01
      - Kasstukken, 1966 - 1972; 341; 1 pak
    - Personeel, A.2.02
      - Behandeling, reacties en afwikkeling van de affaire Cevaal-Welter, 1986 - 1988; 342-343; 1 pak en 1 omslag
        Ook wel de Playboyaffaire genoemd.
        - Ingezonden brieven, Playboy en krantenknipsels, 1986, 342; omslag
          Openbaarheid beperkt tot 01-01-2040
        - Cassettebandje met aanduiding ‘Cevaal 9-9-1986’, 342A
          Niet raadpleegbaar
        - Behandeling en juridische afwikkeling, 1986 - 1988, 343
      - Verzoek aan de fractiemedewerkers en persoonlijk medewerkers inzake het invullen van een enquête met betrekking tot een vervoersplan, 1992; 344; 1 omslag
      - Het voorbereiden van standpunten inzake de problematiek met betrekking tot de rechtspositie van de persoonlijk medewerk(st)er (PM) van een lid van de Tweede Kamer, 1992 - 1997; 345; 1 omslag
      - Vergaderstukken van de Werkgroep Politieke en Persoonlijke Ondersteuning Leden, 1996 - 1997; 347; 1 pak
        Deze werd ook wel Werkgroep/Commissie Doelman genoemd
      - Uitnodigingen voor het eindejaarsdiner van 2000, een reünie in 2000 en het afscheid van M. Eijkenboom, 2000 - 2002; 348; 1 omslag
    - Huisvesting, A.2.03
      - Huisvesting van de VVD-fractie, 1977 - 1999; 349; 1 pak
      - Het voorbereiden van de transitorische en definitieve huisvestingssituatie van de fractie in verband met de verbouw en nieuwbouw van de Tweede Kamer, 1987; 350; 1 omslag
    - Fractieleden, A.2.04
      - Agenda's, discussienota's en inbrengen opgesteld ten behoeve van de jaarlijkse fractiedagen en fractieweekenden, tijdens welke de meer algemene (beleids)lijnen van de fractie worden bepaald, besproken of bijgesteld, 1978 - 2001; 346, 351-359; 4 pakken en 6 omslagen
        - Fractieweekenden van 1978, 1978, 351; pak
        - Fractieweekend op 17 en 18 december 1982, 1981 - 1982, 352
          Niet bekend is waar deze bijeenkomst werd gehouden
        - Fractiedagen 1985, 1988, 1990 en 1991, 1985 - 1991, 353; pak
        - Fractieweekend te Heelsum op 5 en 6 september 1986, 1986, 354
        - Fractieweekend te Heelsum op 4 en 5 september 1987, 1987, 355
        - Fractieweekend te Garderen op 7 en 8 juli 1989, 1989, 356
        - Fractieweekenden van 1991, 1992, 1993, 1996 en 2001, 1991 - 2001, 357; pak
        - Fractieweekend te Garderen op 22 en 23 augustus 1997, 1997, 358; pak
        - Fractieweekend te Garderen op 27 en 28 augustus 1999, 1999, 359
        - Fractieweekend te Garderen op 6 en 7 september 2002; fractiedagen op 18 februarie en 23 juni 2003; fractieweekend te Tegelen op 6 en 7 september 2003, 2002-2003, 346; omslag
      - Tafelindeling van de VVD-fractiekamer vanaf 3 juni 1986, 360; 1 omslag
      - Overzicht van deelname aan de basiscursus begrotingstechniek, 1987; 361; 1 omslag
      - Het organiseren van reünies voor oud-leden van de VVD-fracties in de Tweede Kamer der Staten-Generaal, 1990 - 2000; 362-364; 2 omslagen en 1 stuk
        - Reünie in 1990, 1990 - 1991, 362
        - Reünie in 1993, 1993, 363
        - Publicatie VVD-Tweede Kamerfractie 1948 - 2000, samengesteld voor de reünie in 2000, 2000, 364; stuk
      - Portefeuilleverdelingen, met een overzicht van nevenfuncties van de fractieleden., 1993 - 1997; 365; 1 pak
      - Stukken betreffende de inbreng en de activiteiten van individuele fractieleden., 1994 - 2000; 366-380; 3 pakken en 12 omslagen
        Bevat o.a. curricula vitae, persberichten, Kamervragen, teksten van redevoeringen en foto's.
        - P.M. Blauw, 1994 - 1998, 366
        - F. Bolkestein, 367
          Zie voor tekeningen inv.nr. 1392.
        - P.G. Brood, 2000, 368
        - A.A.M.E. van Erp, 1994 - 1998, 369
        - J. Franssen, 1994, 370
        - S. van Heemskerck Pillis-Duvekot, 1994 - 1997, 371
        - H.A.L. van Hoof, 1994 - 1998, 372; pak
        - J.F. Hoogervorst, 1994 - 1998, 373
        - M.M.H. Kamp, 1994 - 1998, 374; pak
        - W.P. Keur, 1994 - 1997, 375
        - R.W. de Korte, 1994, 376
        - A.H. Korthals, 1994 - 1997, 377
        - J.F.B. van Rey, 1994 - 1997, 378
        - A.L.E.C. van der Stoel, 1994 - 1998, 379; pak
        - J.M. de Vries, 1994 - 1998, 380
    - Partijaangelegenheden, A.2.05
      - Circulaires, uitgaande van de voorzitters van het partijbestuur en de fractie in de Tweede Kamer, met oproepen tot (extra) contributiebetaling, 1982 - 1984; 383; 1 omslag
      - Kandidaatstelling voor de tweede kamerverkiezingen in 1986 van A. Cevaal van de VVD-afdeling Zoetermeer, 1985; 384; 1 omslag
        Zie inv.nr. 342-343.
      - Reacties op het document Ruimte voor liberalisme. Een bijdrage aan een cultuurverandering binnen de VVD, 1990; 340; 1 omslag
      - Het organiseren van reacties van fractieleden op brieven waarin mensen hun partijlidmaatschap afzeggen, 1996 - 2001; 385-387; 3 omslagen
        - 1996/1997, 385
        - 1998/1999, 386
        - 2000/2001, 387
    - Voorlichting en representatief optreden, A.2.06
      - Correspondentie, ingekomen en uitgegane stukken, A.2.06.1
        - Ingekomen en uitgegane stukken behandeld door L. Rhijnsburger uit hoofde van zijn functie als voorlichter, 1973 - 1977; 388; 1 omslag
        - Ingekomen en uitgegane stukken van de Afdeling Voorlichting, 1978 - 1988; 389-392; 2 pakken en 2 omslagen
          - 1978 - 1983, 389
          - 1984 - 1987, 390
          - Presentatie van de VVD-tweede kamerfractie, 1985 - 1988, 391; omslag
          - Televisie-uitzendingen, 1988, 392; omslag
        - Verslagen en besluitenlijsten van werkoverleggen van de staf VVD-tweede kamerfractie, 1981 - 1988; 393; 1 omslag
        - Adresboeken, 1988 - 1989; 394; 1 pak
      - Fractieblad VVD-Expresse, A.2.06.2
        - Stukken betreffende de organisatie en de behandeling van redactionele aangelegenheden, 1983 - 1988; 395; 1 omslag
        - Het behandelen van financiële en redactionele aangelegenheden inzake het fractieblad VVD-Expresse, 1990 - 1992; 726; 1 omslag
        - Fractiebladexemplaren, 1983 - 2002; 396-398; 3 pakken
          - 1983 - 1988, 396
            Nrs. 0 - 214. Nr. 106 ontbreekt. Bevat op een deel een index op onderwerp
          - 1990 - 1995, 397
            Nrs. 0 - 191, alsmede proefnrs. 1 - 7. Compleet, bevat index op onderwerp
          - 1996 - 2002, 398
            Nrs. 192 - 410. Niet compleet, bevat index op onderwerp.
        - Rapport inzake het functioneren van de Partijraad, 1987; 399; 1 deel
          Bijlage bij expresse nr. 192
        - Het verwerken van opgaven en beëindigingen van abonnementen, alsmede het muteren van abonnementsgegevens, 1994 - 1996; 400-402; 3 pakken
          - 1994 - 1995 juni, 1994/1995, 400
          - 1995 sep. - dec., 1995, 401
          - 1995 sep. - dec., 1996, 402
      - Representatief optreden, A.2.06.3
        - Draaiboeken ten behoeve van prominentenavonden, z.j.; 403; 1 omslag
        - Uitgetypte radiotoespraken, televisie-interviews en fragmenten uit interviews in kranten en tijdschriften van en met VVD-fractieleden, 1967 - 1974; 404; 1 pak
          Binnen de eenheid zijn de toespraken en interviews alfabetisch geordend op naam van de fractieleden
        - Persberichten en toespraken, 1970 - 2001; 405-415; 9 pakken en 2 omslagen
          - 1970 - 1977, 405
          - 1978, 406
          - 1979, 407; omslag
          - 1980 - 1981, 408
          - 1982 - 1983, 409; omslag
          - 1984 jan. - mrt., 1984, 410
          - 1984 apr. - dec., 1984, 411
          - 1985, 412
          - 1986, 413
          - 1987, 414
          - 1988 - 2001, 415
        - Diverse partijmagazines, brochures en een opiniërend geschrift over economie van de Vlaamse zusterpartij van de VVD, de Partij voor Vrijheid en Vooruitgang (PVV), alsmede een persbericht van de VVD over een ontmoeting tussen de PVV en VVD, 1979 - 1983; 416; 1 pak
        - Persoonlijke inbreng (kamervragen en persberichten), 1980 - 1989; 417-435; 3 pakken en 16 omslagen
          - Kamervragen van diverse tweede kamerleden, 1986 - 1988, 417; pak
          - L.M. de Beer, 1984 - 1988, 418
          - P. M. Blauw, 1984 - 1987, 419
          - F. Bolkestein, 1980 - 1988, 420; pak
          - R. Braams, 1984 - 1987, 421
          - S. van Heemskerck Pillis-Duvekot, 1989, 422
          - L.M.L.H.A. Hermans, 1988 - 1989, 423
          - A. Jorritsma-Lebbink, 1989, 424
          - R.W. de Korte, 1989, 425
          - A.H. Korthals, 1989, 426
          - F. Korthals Altes, 1983 - 1989, 427
          - R. Linschoten, 1988 - 1989, 428
          - A. Nijhuis, 1988 - 1989, 429
          - E.H.T.M. Nijpels, 1989, 430
          - E. Terpstra, 1988 - 1989, 431
          - A.J. Veldhuis, 1988 - 1989, 432
          - J.J.C. Voorhoeve, 1985 - 1988, 433; pak
          - F.W. Weisglas, 1988 - 1989, 434
          - J.G.C. Wiebenga, 1988 - 1989, 435
        - Documentatie inzake het inhoud geven aan het liberalisme in de jaren tachtig, in het bijzonder ten aanzien van de toenmalige sociaaleconomische problematiek, 1982 - 1983; 437; 1 pak
        - Administratie van P. Bakker van de Afdeling Voorlichting, 1983 - 1994; 438-442; 2 pakken, 2 omslagen en 1 deel
          - Werkbezoeken en spreekbeurten in Friesland, 1983, 438; omslag
          - Opgaven, overzichten van deelname en antwoordformulieren van telefoonacties (telefonades) op 31 oktober 1983, 7 november 1984 en 23 januari 1985, 1983 - 1985, 439
          - Promotiebijeenkomsten en regionale promotiedagen bij diverse VVD-kamercentrales, 1984 - 1986, 440
          - Overzicht van deelnemers aan een televisietraining op 26 november 1985, 1985, 441; omslag
          - Fotoalbum ter gelegenheid van de telefonade bij De Gelderlander te Nijmegen op 25 april 1994, 1994, 442; deel
        - Enquêtes over regionale kranten, 1984; 443; 1 pak
        - Vragenlijst van John de Mol Produkties ten behoeve van de medewerking van E.H.T.M. Nijpels aan het tv-programma Van binnen uit (werktitel), 1984; 444; 1 omslag
        - Uitnodigen van fractieleden voor een werkbezoek aan attractiepark Duinrell op 29 mei 1985, 445; 1 omslag
        - Plannen van werkbezoeken, 1986 - 1987; 446; 1 pak
          Geordend op de te bezoeken instanties
        - Programma's van werkbezoeken in Nederland, 1986 - 1988; 447; 1 omslag
        - Informatie inzake bezoeken aan en verblijven in het buitenland door diverse fractieleden, 1986 - 2002; 448-449; 1 pak en 1 omslag
          - 1986 - 1990, 448; omslag
          - 1994 - 2002, 449
        - Uitnodigingen aan leden van parlementaire en politieke redacties voor de plenaire openbare gedeelten van vergaderingen, 1988; 450; 1 omslag
        - Uitnodiging van fractieleden voor een werkbezoek aan het gebied Goudplevier en landgoed De Klencke op 7 juni 1993, 1992 - 1993; 451; 1 omslag
        - Het plannen van bezoeken aan fractieleden in het tweede kamergebouw, 1996 - 1998; 452; 1 pak
        - Het vervaardigen van visitekaartjes en briefpapier voor fractieleden, 1998; 453; 1 omslag
        - Werkplan Voorlichting 2001, 454; 1 stuk
  - Kabinetsformatie, A.3
    - Wensen en verzoeken van instellingen aan de fractie en aan de kabinetsformateur, 1971; 460; 1 pak
    - Het voorbereiden van het regeringsprogramma voor de komende vier jaar, 1972; 461; 1 omslag
      Van T.H. Joekes
    - Totstandkoming van de Kabinetsformatie 1994 (Kok I), 462-463; 2 pakken
      Het kabinet Kok I staat ook bekend als het eerste Paarse kabinet
      - Algemeen, 1994, 462
      - Correspondentie met VVD-leden en VVD-kiezers over de wenselijkheid van een coalitie met de Partij van de Arbeid (PvdA) in een zogeheten Paars kabinet, 1994, 463
    - Totstandkoming van de Kabinetsformatie 1998 (Kok II), 464-477; 12 pakken en 2 omslagen
      Het kabinet Kok II staat ook bekend als het tweede Paarse kabinet
      - 1998 juni - juli, 1998, 464; omslag
      - 1998 jan. - mei, 1998, 465
      - 1998 juni - juli, 1998, 466
      - Prioriteiten van de ministeries, 1998, 467-477
        - Amendementen op het Ontwerpregeerakkoord van 16 juli, 1998, 467
        - Ministerie van Binnenlandse Zaken en Koninkrijkszaken, 1998, 468
        - Ministerie van Buitenlandse Zaken, 1998, 469
        - Ministerie van Financiën en het Ministerie van Sociale Zaken, 1998, 470
        - Ministerie van Justitie, 1998, 471
        - Ministerie van Landbouw, Natuur en Visserij, 1998, 472; omslag
        - Ministerie van Onderwijs, Cultuur en Wetenschappen, 1998, 473
        - Ministerie van Verkeer en Waterstaat, 1998, 474
        - Ministerie van Volksgezondheid, Welzijn en Sport, 1998, 475
        - Ministerie van Volkshuisvesting, Ruimtelijke Ordening en Milieubeheer en het Ministerie van Economische Zaken, 1998, 476
        - Totstandkoming van het Regeerakkoord, 1998, 477
    - Totstandkoming van het Regeerakkoord voor de Kabinetsformatie 2002 (Balkenende I), 478-496; 8 pakken, 8 omslagen en 3 stukken
      - Concept strategisch beleidskader met de amendementen, 2002, 478
        Bevat de wijzigingen op de tekst van het strategisch beleidskader van de VVD-fractie
      - Correspondentie en vergaderstukken voor besprekingen en beleidsdebatten, 2002, 479-480
        Niet nader onder te verdelen
        - Mei 28 - juli 05 2002, 479
        - Mei 31 - juli 04 2002, 480
      - Openbare vergaderingen van de Tweede Kamer, 2002, 481; omslag
      - Relevante stukken voor de informatiewerkzaamheden van de fractievoorzitter G. Zalm, 2002, 482-494
        - 'Afspraak is afspraak...?', evaluatie van de bestuurlijke effectiviteit van de meerjarenafspraken in de zorgsector, 2002, 482; stuk
        - Armoedevalbestrijding, verkenning van het decentraal belastinggebied en het lokaal inkomensbeleid, en interbestuurlijke samenwerking, 2002, 483
        - Besparingen in de aanleg van de Betuweroute en verkenning van de wachttijden in ziekenhuizen, 2002, 484
        - Enkele feiten en cijfers over het kabinetsbeleid van de Rijksvoorlichtingsdienst, 2002, 485; stuk
        - Ingekomen stukken van burgers met suggesties, 2002, 486; omslag
        - Memoset over marktordeningsvraagstukken, 2002, 487
        - Publieke omroep, koopkrachteffecten van het zorgstelsel bij een Christen Democratisch Appèl (CDA)- en een VVD-variant, en taakverdeling tussen Verkeer en Waterstaat en Sociale Zaken, 2002, 488; omslag
        - Stand van zaken financiële verplichtingen, 2002, 489; omslag
        - Uitgavenplafonds per sector en lastendekkende premies, inkomenseffecten van de stelselherziening, privatisering van Schiphol, het project Mainportontwikkeling Rotterdam, 2002, 490; omslag
        - Vergaderstukken van de bespreking van de informateur met de fractievoorzitters van het Christen Democratisch Appèl (CDA), de Lijst Pim Fortuyn (LPF) en de VVD op 6 juni 2002 en de concepteindversie van het Strategisch Akkoord van de informateur van juli 2002, 2002, 491
        - Verslag van de bespreking van de informateur met de fractievoorzitters over arbeidsparticipatie, 2002, 492; stuk
        - Volledige schuldafbouw, borging van de publieke belangen van Schiphol, de premiestructuur, de Europese Conventie en uitbreiding van de Europese Unie, 2002, 493; omslag
        - VVD-voorstellen voor het vreemdelingenbeleid, 2002, 494; omslag
      - Vergaderstukken van de bespreking van de resterende punten, 2002, 495
      - Werken aan vertrouwen, een kwestie van aanpakken, titel van het Strategisch Akkoord voor het kabinet Christen Democratisch Appèl (CDA), Lijst Pim Fortuyn (LPF) en VVD, 2002, 496; omslag